臺灣板橋地方法院刑事判決　　　　　　　　96年度易字第31號
公　訴　人　臺灣板橋地方法院檢察署檢察官
被　　　告　甲○○
　　　　　　　　　　303號房.
上列被告因竊盜案件，經檢察官提起公訴（九十五年度偵字第二
七四六五號），被告就被訴事實為有罪陳述，本院改行簡式審判
程序審理，判決如下：
    主  文
甲○○攜帶兇器毀越安全設備於夜間侵入住宅竊盜，累犯，處有
期徒刑柒月，扣案螺絲起子肆支，活動扳手、梅花扳手、尖嘴鉗
、美工刀各壹支，均沒收之；又攜帶兇器毀越安全設備於夜間侵
入住宅竊盜，累犯，處有期徒刑柒月，扣案螺絲起子肆支、活動
扳手、梅花扳手、尖嘴鉗、美工刀各壹支，均沒收之。應執行有
期徒刑壹年，扣案螺絲起子肆支，活動扳手、梅花扳手、尖嘴鉗
、美工刀各壹支，均沒收之。
    事  實
一、甲○○前因竊盜案件，經臺灣臺北地方法院於民國九十一年
    四月十八日以九十年度易字第六二號判決判處有期徒刑一年
    ，嗣經上訴臺灣高等法院後，復因撤回上訴而確定，並於九
    十二年四月三十日縮刑期滿執行完畢；又於九十二年十月間
    再犯竊盜案件，經臺灣高等法院判處有期徒刑一年六月確定
    ，於九十四年十月五日縮刑期滿執行完畢。猶不知悔改，竟
    意圖為自己不法之所有，再於九十五年十一月二十一日下午
    六時二十分許之夜間，攜帶其所有客觀上具有危險性，足對
    人之生命、身體安全構成威脅之螺絲起子二支，前往丙○○
    位於臺北縣中和市○○街一○四號六樓六○五號房住處，以
    上開螺絲起子，將上址房間之安全設備窗戶敲破後逾入房內
    之方式，竊取丙○○所有置於屋內之行動電話二支、胸罩二
    件、內褲四件、褲襪一件得逞；又於同日下午七時二十分許
    之夜間，攜帶上揭兇器前往乙○○位於臺北縣中和市○○街
    四一八巷十六弄八號一樓之住處，以隨手拾得之掃把一支，
    將上址（廁所內）之安全設備窗戶敲破後逾入屋內，竊取乙
    ○○所有之現金新臺幣（下同）四百五十元得逞。嗣於同日
    下午七時三十分許，為警在臺北縣中和市○○街四一八巷十
    六弄八號前查獲，並在甲○○所騎乘之車號BEG-117號重型
    機車置物箱內，起出供甲○○竊盜使用或預備竊盜之工具螺
    絲起子四支（含上揭攜帶供竊盜使用之螺絲起子二支）、活
    動扳手、梅花扳手、尖嘴鉗、美工刀各一支等物。
二、案經丙○○訴由臺北縣政府警察局中和分局移送臺灣板橋地
    方法院檢察署檢察官偵查起訴，本院改行簡式審判程序審理
    。
    理  由
一、訊據被告甲○○對於上揭竊盜犯行均坦承不諱，核與告訴人
    丙○○於警詢中之指述，證人即被害人乙○○於警詢中之證
    述情節相符，復有贓物認領保管單及贓物、扣案物照片三幀
    足稽，且有扣案螺絲起子四支（含上揭攜帶供竊盜使用之螺
    絲起子二支）及預備供竊盜使用之活動扳手、梅花扳手、尖
    嘴鉗、美工刀各一支等物，足資佐證。被告之自白與事實相
    符。本件事證明確，犯行堪以認定，應依法論科。
二、按刑法第三百二十一條第一項第三款之攜帶兇器竊盜罪，係
    以行為人攜帶兇器竊盜為其加重條件，此所謂兇器，其種類
    並無限制，凡客觀上足對人之生命、身體、安全構成威脅，
    具有危險性之兇器均屬之，且祇須行竊時攜帶此種具有危險
    性之兇器為已足，並不以攜帶之初有行兇之意圖為必要，有
    最高法院七十九年台上字第五二五三號判例可資參照。扣案
    螺絲起子二支，本體為鋼鐵製品，質地堅硬，尖端扁平呈刀
    型銳利，此有卷附扣案物照片可稽，於客觀上均足以對人之
    生命、身體、安全構成威脅，應屬兇器之一種。次按窗戶內
    之玻璃係窗戶之一部分，被告將該窗之玻璃打破，爬越該窗
    戶入屋內行竊，應屬毀壞窗戶之安全設備並逾越後行竊，構
    成毀越安全設備竊盜罪，此有最高法院四十一年台非字第三
    十八號判例、七十五年度台上字第二○一號判決足供參照。
    核被告所為上揭竊盜行為，係犯刑法第三百二十一條第一項
    第一款、第二款、第三款之攜帶兇器毀越安全設備於夜間侵
    入住宅竊盜罪。被告先後二次加重竊盜犯行，犯意各別，行
    為互殊，應予分論併罰。被告曾因竊盜案件，經臺灣臺北地
    方法院於九十一年四月十八日以九十年度易字第六二號判決
    判處有期徒刑一年，嗣經上訴臺灣高等法院後，復因撤回上
    訴而確定，並於九十二年四月三十日縮刑期滿執行完畢；又
    於九十二年十月間再犯竊盜案件，經臺灣高等法院判處有期
    徒刑一年六月確定，於九十四年十月五日縮刑期滿執行完畢
    ，此有臺灣高等法院被告前案紀錄表在卷可按，於五年內故
    意再犯本件最重本刑為有期徒刑以上之罪，為累犯，應依刑
    法第四十七條第一項之規定加重其刑。爰審酌被告年輕力壯
    ，曾有多次竊盜前科仍不思向上，素行不良，此有上揭前案
    紀錄表足按，攜帶兇器毀越安全設備於夜間侵入住宅行竊，
    已造成被害人等居住安寧及財產危險，然於犯後尚能坦承犯
    行，且犯罪所得財物價值不多，及其品行、犯罪動機、目的
    、手段、行為次數、生活狀況、智識程度及所生之損害等一
    切情狀，分別量處如主文所示之刑，並定其應執行刑。扣案
    螺絲起子四支（含上揭攜帶供竊盜使用之螺絲起子二支），
    及供預備竊盜使用之活動扳手、梅花扳手、尖嘴鉗、美工刀
    各一支等物，係供被告犯竊盜罪所用或預備之物，且屬被告
    所有，業經其供明在卷，應依刑法第三十八條第一項第二款
    之規定宣告沒收之。
據上論斷，應依刑事訴訟法第二百七十三條之一第一項、第二百
九十九條第一項前段，刑法第三百二十一條第一項第一款、第二
款、第三款、第四十七條第一項、第五十一條第五款、第三十八
條第一項第二款，判決如主文。
本案經檢察官朱立豪到庭執行職務。
中　　華　　民　　國　　96　　年　　2 　　月　　9 　　日
                臺灣板橋地方法院刑事第十八庭
                          法  官  王綽光
以上正本證明與原本無異
如不服本判決應於送達後10日內向本院提出上訴狀
                          書記官  許清秋
中　　華　　民　　國　　96　　年　　2 　　月　　12　　日
附錄本案論罪科刑法條全文：
中華民國刑法第321條
犯竊盜罪而有左列情形之一者，處六月以上、五年以下有期徒刑
：
一於夜間侵入住宅或有人居住之建築物、船艦或隱匿其內而犯之
  者。
二毀越門扇、牆垣或其他安全設備而犯之者。
三  攜帶兇器而犯之者。
四  結夥三人以上而犯之者。
五  乘火災、水災或其他災害之際而犯之者。
六  在車站或埠頭而犯之者。
前項之未遂犯罰之。
